# 请教陈版交易性金融资产公允价格确认

提问人：shinejie2016 时间：2022-01-18 17:35:21
陈老师好，向您请教一个问题A公司 2020 年投资了B公司，B公司为非上市公司，按照1.5亿估值，投资 1500 万，持股10%，因无董事席位且无重大影响，A对B的投资放在交易性金融资产核算。 2021 年 5 月，B公司引进新的投资者C，C按B整体估值 8 亿投入 1 亿， 10 月，B公司引进新的投资者D，D按照整体估值 13 亿投入 5000 万。 2021 年 12 月 31 日，A对B的交易性金融资产的公允价格是否能直接按照最新一轮融资价格 13 亿确认，从而确认公允价值变动收益。

回答人：chenyiwei
要关注为何从 5 月到 8 月的三个月期间内估值增长 5 亿元？是否与该企业及其所属行业的基本面信息相适应？估值依据和考虑的因素是什么？投资人C、D是否均为非关联方且对被投资企业无控制、共同控制和重大影响？